【裁判字號】    89,上易,249
【裁判日期】    890229
【裁判案由】    竊盜
【裁判全文】
臺灣高等法院臺南分院刑事判決          八十九年度上易字第二四九號
      上  訴  人  臺灣臺南地方法院檢察署檢察官
      被      告  甲  ○  ○
右列上訴人因被告竊盜案件，不服臺灣臺南地方法院八十八年度易緝字第一六一號中
華民國八十八年十二月二日第一審判決（起訴案號：臺灣臺南地方法院檢察署八十七
年度偵字第六一五七號），提起上訴，本院判決如左：
      主      文
原判決撤銷。
甲○○連續踰越安全設備竊盜，處有期徒刑柒月。
      事      實
一、甲○○基於不法所有之概括犯意，自民國（下同）八十七年五月初起至同年月二
    十一日止，連續多次於夜間踰越窗戶侵入台南縣歸仁鄉○○路一○六號乙○○所
    經營之麵攤內（夜間無人看管），竊取店內乙○○所有之酒及食物食用（約值新
    台幣伍仟元）。嗣於同年月二十一日零時三十分許，正竊取該店食物食用時，為
    警當場查獲。
二、案經乙○○訴由台南縣警察局歸仁分局移送臺灣臺南地方法院檢察署檢察官偵查
    起訴。
      理      由
一、訊據被告甲○○固不否認於右開時、地取用乙○○所有之食物食用之事實，惟矢
    口否認有竊盜犯行，辯稱：該店是伊姊林美足（其父之養女）租的，乙○○是她
    親妹妹，伊不知道店已經轉給乙○○了云云。
二、前開竊盜事實，業據被害人乙○○指訴綦詳，被告亦不否認於前開時、地取用乙
    ○○所有之食物食用等事。查被告供承於取用食物時，未告知其姊林美足，且該
    麵攤現為林美足之妹乙○○經營，亦非林美足經營。又苟如被告所辯，被告以為
    該店係渠姊林美足經營，自可堂而皇之取用，何需利用晚間無人時，始踰越窗戶
    侵入該店內竊取食用？所辯顯有違常理，足認被告有意圖不法所有之竊盜犯行。
    其辯解乃諉卸之詞，不足採信。事證明確，被告犯行堪以認定。
三、按窗戶乃防閑之安全設備，被告踰越窗戶安全設備進入被害人所有，夜間無人看
    管之麵攤竊盜，核其所為，係犯刑法第三百二十一條第一項第二款之踰越安全設
    備竊盜罪。被告先後多次犯行，時間緊接，犯罪構成要件相同，顯係基於概括犯
    意反覆為之，為連續犯，依法應論以一罪並加重其刑。原審予被告論罪科刑，固
    非無見。惟被告所犯之刑法第三百二十一條第一項第二款之踰越安全設備竊盜罪
    ，其法定最低本刑為六個月有期徒刑之罪；原判決認被告係連續犯，加重其刑，
    仍處最低本刑六個月，洵有違誤。公訴人上訴指摘及此，為有理由，自應由本院
    撤銷改判之。爰審酌被告之品行、犯罪動機、目的、手段、所生之危害及犯罪後
    否認犯行等一切情狀，量處有期徒刑七月，以資懲儆。
四、據上論斷，應依刑事訴訟法第三百六十九條第一項前段、第三百六十四條、第二
    百九十九條第一項前段，刑法第五十六條、第三百二十一條第一項第二款，判決
    如主文。
本案經檢察官劉欽銘到庭執行職務。
中  華  民  國      八  十  九      年      二      月      二十九      日
                                臺灣高等法院臺南分院刑事第二庭
                                    審判長法官  游    明    仁
                                          法官  李    文    福
                                          法官  蔡    長    林
右正本證明與原本無異。
如不服本判決，應於判決送達後十日內向本院提出上訴狀，其未敘述理由者並應於提
出上訴狀後十日內向本院補提理由書（應附繕本）。
                                    法院書記官  李    培    薇
中  華  民  國      八  十  九      年      三      月        一        日
附錄本案論罪科刑法條全文：
刑法第三百二十一條第一項第二款：
  犯竊盜罪而有左列情形之一者，處六月以上五年以下有期徒刑：
  二、毀越門扇、牆垣或其他安全設備而犯之者。


司法院資訊處製作；財團法人民間司法改革基金會備份。
